臺灣臺北地方法院民事判決　　　　　　　　　　　九十三年度重訴字第一三六九號
　　原　　　告　合作金庫銀行股份有限公司
　　法定代理人　己○○
　　訴訟代理人　丙○○
　　被　　　告　和鈺實業股份有限公司
　　法定代理人　戊○○
　　被　　　告　丁○○
　　　　　　　　甲○○
　　共　　　同
　　訴訟代理人　陳國雄律師
　　複代理人　　乙○○
當事人間請求清償借款事件，本院於民國九十三年十二月二十八日辯論終結，判決如
下：
    主    文
被告應連帶給付原告新台幣貳仟佰拾萬伍仟肆佰陸拾肆元，及自民國九十三年十
月二十九日起至清償日止，按年息百分之五．一五計算之利息，暨在六個月以內者，
按上開利率百分之十，超過六個月者，超過部分按上開利率百分之二十計算之違約金
。
訴訟費用由被告連帶負擔。
本判決於原告以新台幣柒佰柒拾柒萬元或同面額之中央政府重大交通建設公債八十六
年度乙類第三期債票供擔保後，得假執行。但被告如以新台幣貳仟佰拾萬伍仟肆
佰陸拾肆元為原告預供擔保，得免為假執行。
    事實及理由
一、原告起訴主張：被告和鈺實業股份有限公司（下稱和鈺公司）以其餘被告為連帶
    保證人，於民國九十二年六月十六日與原告簽訂借款契約，約定自九十二年六月
    十六日起至九十三年六月十六日止，和鈺公司得在新台幣（下同）五千萬元之額
    度內循環動用，每筆借款期間為三年，約定利息按原告之基準利率加碼年息百分
    之二‧二二五計算（目前利率為年息百分之五‧一五），如有逾期付息或到期未
    履行債務時，逾期清償在六個月以內者，按上開利率百分之十，超過六個月者，
    超過部分按上開利率百分之二十計付違約金。詎原告自九十二年六月十六日起共
    撥貸被告和鈺公司四千三百八十萬元，被告和鈺公司竟自九十三年八月七日即未
    繳納利息，並餘借款本金二千六百三十四萬元尚未清償，迭經原告催告，被告和
    鈺公司置之不理，依借款契約第六條及第七條之約定，前開借款應視為全部到期
    。經抵充和鈺公司所提供之票據兌現之金額後，尚餘二千三百三十萬五千四百六
    十四元及自九十三年十月二十九日起之利息及違約金未清償。被告丁○○、甲○
    ○等為連帶保證人，依法應負連帶清償責任。為此，爰依消費借貸及連帶保證契
    約提起本件訴訟等語，並聲明：（一）如主文第一項所示。（二）原告願以現金
    或同面額之中央政府重大交通建設公債八十六年度乙類第三期債票為擔保，請准
    宣告假執行。
二、被告對於原告所請求之本金、利息並未爭執，僅辯稱：倘以原告請求之違約金計
    算，再加計原告請求之利息，則原告所請求之年息總額已分別高達年息百分之十
    五‧一五，、二十‧一五，故原告請求之違約金洵屬過高等語，並聲明：原告之
    訴駁回。如受不利判決，願供擔保請准免為假執行。
三、本件原告主張之事實，已據其提出借款契約、授信約定書、催告函、掛號郵件收
    件回執、墊付國內票款融資動用記錄表等為證，且為被告所不爭執，自堪信為真
    實。被告雖辯稱原告請求之違約金過高云云，然查，加計原告所請求之利息、違
    約金，其總額前六個月為年息百分之五．六六五，超過六個月部分為年息百分之
    六．一八，並非如被告所稱之年息百分之十五．一五、二十．一五，故被告就此
    部分之認知尚有違誤，其據此所為之抗辯亦非可採。
四、從而，原告依消費借貸及連帶保證契約請求被告連帶給付借款二千三百三十萬五
    千四百六十四元，及自九十三年十月二十九日起至清償日止，按年息百分之五‧
    一五計算之利息，暨在六個月以內者，按上開利率百分之十，超過六個月者，超
    過部分按上開利率百分之二十計算之付違約金，為有理由，應予准許。
五、假執行之宣告：
    兩造陳明願供擔保請為宣告假執行或免為假執行，經核均與規定相符，爰分別酌
    定相當之擔保金額予以宣告。
六、訴訟費用負擔之依據：民事訴訟法第八十五條第二項。
中　　　華　　　民　　　國　　九十三　　年　　 十二　　 月　　三十一　　日
                                民事第五庭法　官　林秀圓
右為正本係照原本作成
如對本判決上訴，須於判決送達後廿日內向本院提出上訴狀
中　　　華　　　民　　　國　　九十三　　年　　 十二 　　月　　三十一　　日
                                          書記官  林蓮女
附錄
民事訴訟法第三百九十二條
法院得宣告非經原告預供擔保，不得為假執行。
法院得依聲請或依職權，宣告被告預供擔保，或將請求標的物提存而免為假執行。
依前項規定預供擔保或提存而免為假執行，應於執行標的物拍定、變賣或物之交付前
為之。
